【裁判字號】    94,訴,965
【裁判日期】    950511
【裁判案由】    違反毒品危害防制條例
【裁判全文】
臺灣新竹地方法院刑事宣示判決筆錄      94年度訴字第965號
公  訴  人  臺灣新竹地方法院檢察署檢察官
被      告  乙○○
                    號
指定辯護人  本院公設辯護人甲○○
上列被告因違反毒品危害防制條例案件，檢察官提起公訴（94年
度毒偵字第1866號）及移送併案審理（94年度毒偵字第2232號）
後，聲請改依協商程序而為判決，本院於中華民國95年5 月11日
下午5 時在本院刑事第八法庭宣示判決，出席職員如下：
                    法  官  林惠君
法官起立朗讀判決主文、犯罪事實要旨、處罰條文及告以上訴限
制、期間並提出上訴狀之法院，且諭知記載其內容：
一、主  文：
    乙○○連續施用第一級毒品，累犯，處有期徒刑拾月，扣案
    之第一級毒品海洛因壹包（管制條碼編號：000000000 ，量
    微無法稱重，空包裝重零點貳貳公克），沒收銷燬之。又連
    續施用第二級毒品，累犯，處有期徒刑陸月。應執行有期徒
    刑壹年貳月，扣案之第一級毒品海洛因壹包（管制條碼編號
    ：000000000 ，量微無法稱重，空包裝重零點貳貳公克），
    沒收銷燬之。
二、犯罪事實要旨：
(一)、乙○○素行不佳，曾有違反槍砲彈藥刀械管制條例、麻醉藥
    品管理條例、賭博、竊盜及多次違反毒品危害防制條例等前
    科，最近乙次係因違反毒品危害防制條例案件，經本院於92
    年8月25日以92年度訴字第131號判決判處有期徒刑1年確定
    ，再因傷害案件，經本院於93年4月19日以93年度竹簡字第
    35號判決判處有期徒刑3月確定，上開2案經接續執行，而於
    94 年2月28日縮刑期滿執行完畢。
(二)、乙○○前因施用毒品案件，經本院以88年度毒聲字第332 號
    裁定送勒戒處所觀察、勒戒後，認無繼續施用毒品之傾向，
    由臺灣新竹地方法院檢察署檢察官於88年3 月16日以88年度
    偵字第1942號為不起訴處分確定。復因連續施用第一、二級
    毒品案件，經本院以89年度毒聲字第6 號裁定送勒戒處所觀
    察、勒戒後，認有繼續施用毒品之傾向，再經本院以89年度
    毒聲字第852 號裁定令入戒治處所施以強制戒治，刑責部分
    並經本院以89年度訴字第174 號判決判處有期徒刑7月、5月
    ，應執行有期徒刑10月確定，其強制戒治部分並於90年3月7
    日執行完畢，於翌日出所。乙○○又因連續施用第一級毒品
    案件，經本院以92年度毒聲字第126 號裁定令入戒治處所施
    以強制戒治，嗣因93年1月9日毒品危害防制條例修正而停止
    執行，並由本院以92年度訴字第131號判決判處有期徒刑1年
    確定，再與上開其另犯之傷害案件接續執行而於94年2 月28
    日縮刑期滿執行完畢。
(三)、詎乙○○仍未戒除毒癮，於前開強制戒治執行完畢釋放後5
    年內，基於施用第一級毒品之概括犯意，自94年9 月21日晚
    上6時35分許採尿時往前回溯26小時內之某時起至94年12月1
    日上午11時許採尿時往前回溯26小時內之某時止，以不詳之
    頻率，在其位於新竹市○區○○里○○○街108 巷34號居所
    內及新竹市○○路70號10樓之友人租屋處，以將第一級毒品
    海洛因置入注射針筒施打於手臂靜脈血管之方式，連續非法
    施用第一級毒品海洛因多次。並另基於施用第二級毒品之概
    括犯意，自94年9月21日晚上6時35分許採尿時往前回溯96小
    時內之某時起至94年12月1 日上午11時許採尿時往前回溯96
    小時內之某時止，以不詳之頻率，在其位於新竹市○區○○
    里○○○街108巷34號居所內及新竹市○○路70號10樓之友
    人租屋處，以將第二級毒品安非他命以火燒烤之方式施用，
    連續非法施用第二級毒品安非他命多次。嗣分別於：(一)94年
    9月21日下午3時40分許，在新竹市○○○街72巷25弄12號6
    樓為警查獲。(二)於94年11月30日晚上11時許，在新竹市○○
    路70號10樓為警查獲，並扣得其所有之第一級毒品海洛因乙
    包（量微無法稱重，空包裝重0.22公克）。前開查獲後經警
    採集其尿液送驗結果，分別呈鴉片類、安非他命類毒品陽性
    反應，因而查悉上情。
三、處罰條文：
    毒品危害防制條例第10條第1項、第2項。
四、扣案之海洛因乙包（管制條碼編號：000000000 ，量微無法
    稱重，空包裝重0.22公克，以94年度白保管字第498 號扣押
    中，扣押物品清單見臺灣新竹地方法院檢察署94年度毒偵字
    第2232號偵查卷第53頁），為管制之第一級毒品，應依毒品
    危害防制條例第18條第1 項前段之規定沒收銷燬之。
五、協商判決除有刑事訴訟法第454條之4第1項第1款於本訊問程
    序終結前，被告撤銷協商合意或檢察官撤回協商聲請者；第
    2款被告協商之意思非出於自由意志者；第4款被告所犯之罪
    非第455條之2第1項所定得以協商判決者；第6款被告有其他
    較重之裁判上一罪之犯罪事實者；第7 款法院認應諭知免刑
    或免訴、不受理者情形之一，及違反同條第2 項「法院應於
    協商合意範圍內為判決；法院為協商判決所科之刑，以宣告
    緩刑或2 年以下有期徒刑、拘役或罰金為限」之規定者外，
    檢察官與被告均不得上訴。
六、如有前項得上訴之情形，得自收受宣示判決筆錄送達之日起
    10日內，向本院提出上訴書狀，上訴於第二審法院。
中    華    民    國    95    年     5    月    11    日
                  刑事第三庭  法  官  林惠君
以上正本證明與原本無異。
                              書記官  黃旭淑
中    華    民    國    95    年     5    月    11    日
附錄本案論罪科刑法條全文：
毒品危害防制條例第10條
施用第一級毒品者，處六月以上五年以下有期徒刑。
施用第二級毒品者，處三年以下有期徒刑。


司法院資訊處製作；財團法人民間司法改革基金會備份。
